臺灣高等法院刑事判決　　　　　　　　95年度上訴字第3633號
上　訴　人　臺灣基隆地方法院檢察署檢察官
被　　　告　甲○○
　　　　　　　　　　（另案於台灣基隆監獄執行中）
　　　　　　丙○○
上列上訴人因被告偽造文書等案件，不服臺灣基隆地方法院95年
度訴字第114號，中華民國95年8月17日第一審判決（起訴案號：
臺灣基隆地方法院檢察署94年度偵字第4933號），提起上訴，本
院判決如下：
    主  文
原判決關於丙○○部分撤銷。
丙○○連續行使私文書，足以生損害於他人，處有期徒刑拾月。
如附表所示偽造之印章、印文及署押均沒收。
其他上訴（甲○○無罪部分）駁回。
    事  實
一、緣丙○○前因經營通訊業導致債信不良，無法擔任公司負責
    人，同業亦不願與之往來，遂徵得毫無資力及正當收入之甲
    ○○出名充當負責人，於民國92年3 月間申請設立聯想國際
    有限公司（下稱聯想公司），登記地址為基隆市○○區○○
    路133號7樓之2。而東訊股份有限公司（下稱東訊公司）乃
    臺灣大哥大股份有限公司（下稱臺灣大哥大公司）之代理商
    ，受臺灣大哥大公司委託經銷行動電話門號，丙○○並於92
    年4月8日下午，以聯想公司名義，在臺北市○○區○○路19
    號與東訊公司書立「經銷商基本額度申請表」、「指定送達
    同意書」、「保證書」，經銷受理客戶申辦門號，並約定每
    經銷一個門號可取得新台幣（下同）4,000元之佣金，東訊
    公司則以相當價值之手機及配件給付之。嗣於92年6月間起
    至同年8月間止，有不詳姓名年籍之成年人以附表所示宋保
    宏等申請人名義填載「台灣大哥大股份有限公司行動電話服
    務申請書」（一式四聯，採複寫式，分別為公司使用聯、客
    戶留存聯、代理商使用聯、經銷商使用聯），並偽造宋保宏
    等人之署押一式四枚（含複寫的三枚）於其上，表示向臺灣
    大哥大公司申請附表所示之行動電話門號，再偽造附表所示
    銷售店家之印章蓋於其上，表示受理行動電話之申請，以完
    成附表所示310件申請書之偽造（各次偽造文書之時間、被
    冒名人、銷售店家、申請之門號均詳如附表所示），丙○○
    預見不詳姓名年籍之流動收件人所提供如附表所示之310 件
    申請書乃來源不明之偽造文書，惟（文書乃偽造）亦不違反
    其本意，竟為自東訊公司取得佣金，意圖為自己不法之所有
    ，基於行使偽造私文書及詐欺之不確定故意，連續收受附表
    所示310件內容不實之偽造申請書（一式二聯，扣除客戶留
    存聯及經銷商使用聯）後，隨即連續多次向東訊公司提出行
    使，足生損害於附表所示申請書之名義人、銷售店家及東訊
    公司、臺灣大哥大公司，而使東訊公司陷於錯誤，東訊公司
    於收件後2、3日，隨即多次將價值共計1,011,474元之行動
    電話及配件交付丙○○充當佣金。其後東訊公司及臺灣大哥
    大公司發覺有異，查證後得知被告所提供之通訊行及客戶資
    料均係虛偽，因而得知上情。
二、案經東訊公司訴由臺灣基隆地方法院檢察署暨臺灣基隆地方
    法院檢察署檢察官主動偵查起訴。
    理  由
甲、程序方面：
    證據能力方面：刑事訴訟法第159條之5規定：「被告以外之
    人於審判外之陳述，雖不符前四條之規定，而經當事人於審
    判程序同意作為證據，法院審酌該言詞陳述或書面陳述作成
    時之情況，認為適當者，亦得為證據。當事人、代理人或辯
    護人於法院調查證據時，知有第159條第1項不得為證據之情
    形，而未於言詞辯論終結前聲明異議者，視為有前項之同意
    」。查本案審判程序時，檢察官及被告對本案起訴書所記載
    之卷證資料及證人證言，均知有部分證據有上述第159條第1
    項規定之不得為證據之情形，而對此類證據之證據能力，均
    表示「沒有意見」，依刑事訴訟法第159條之5之規定，應視
    為被告已同意前揭各該證據可作為證據。本院斟酌前揭各該
    證據並非非法取得，亦無證明力明顯過低之情形，且經本院
    於審判期日依法進行證據調查、辯論，被告於訴訟上之程序
    權，已受保障，故本判決所引用上開證據，性質上為傳聞證
    據者，自得採為認定本案犯罪事實之證據。
乙、實體方面：
壹、有罪部分（即被告丙○○部分）：
一、認定犯罪事實所憑之證據及理由：
    訊據被告丙○○固對於附表所示以聯想公司名義送至東訊公
    司之310 件行動電話申請書是偽造之事實不爭執，惟堅決否
    認有何行使偽造私文書及詐欺取財之犯行，辯稱：伊將東訊
    公司交付之SIM 卡交給俗稱手機蟑螂（或稱門號蟑螂）的流
    動收件人，流動收件人再向其他通訊行兜售，通訊行收到客
    戶申請書，再拿回給流動收件人，最後轉回給聯想公司，聯
    想公司再拿給東訊公司，之後即獲取充做佣金之手機，本案
    偽造之310 件申請書不是伊偽造的，且伊也沒有查證管道，
    不知道是偽造的云云。經查：
（一）聯想公司於92年3 月18日設立登記，登記負責人為共同被
      告甲○○，公司營業項目為電信業務門號代辦等業務，於
      92年4 月8 日聯想公司向東訊公司提出經銷商基本額度申
      請表，成為東訊公司代辦台灣大哥大行動電話申請業務之
      經銷商，嗣於92年6 月間起至92年8 月間止，被告丙○○
      向東訊公司提出附表所示之310 件「台灣大哥大股份有限
      公司行動電話服務申請書」，東訊公司並給付被告丙○○
      充做佣金之手機及其配件共價值1,009,274 元（扣抵發票
      及其他費用後計算之佣金）之事實，業據被告丙○○自承
      不諱，核與證人即東訊公司承辦業務員林國忠於偵查中、
      原審審理時，證人即東訊公司承辦法務乙○○於原審審理
      時證述情節相符，並有基隆市政府營利事業登記證、經銷
      商基本額度申請表、指定送達同意書、保證書、本票各一
      份（發查卷第5 、61─64頁）、台灣大哥大股份有限公司
      行動電話服務申請書310 件（他字卷第25─334 頁）及東
      訊公司送貨單40紙（偵字卷第30─49頁）附卷可稽。被告
      丙○○雖一度否認本案310 件申請書乃伊提出於東訊公司
      ，或辯稱是阿寬交給東訊公司的云云，或辯稱伊也不知道
      是誰以聯想公司名義交給東訊的云云，惟查，申請書係被
      告丙○○提出乙節，業據證人即東訊公司承辦業務員林國
      忠證述明確，雖證人林國忠另證稱：聯想公司曾有二次拜
      託黎鴻寬把聯想公司收的件帶來東訊公司（見原審卷第
      167 頁），惟證人黎鴻寬於原審證稱：那二次是丙○○拜
      託我跑腿，那些門號件不是我收的等語（見原審卷第167
      頁），而觀諸卷附之上揭東訊公司送貨單，其上貨物均由
      被告丙○○親自簽名受領，足徵東訊公司給付充作佣金之
      手機及配件均悉數由被告丙○○收受無誤，由此可知黎鴻
      寬雖有二次將申請書送至東訊公司，其應僅為代為跑腿送
      件之性質，否則何以佣金仍由被告丙○○收受，因此提出
      本案申請書者應為被告丙○○，是被告丙○○上揭所辯不
      足採信。
（二）本案310 件申請書乃偽造之事實：
  (1)、附表所示之310 件申請書申請門號之個人，經本院逐一查
      詢比對結果，申請書所載之姓名、身份證字號、年籍之資
      料，與戶役政個人資料均不相符，亦即根本未有申請名義
      人存在，可知並未有該等名義人填載本案之「台灣大哥大
      股份有限公司行動電話申請書」之事實，此有法務部戶役
      政連結作業系統及個人基本資料查詢表共計310 件附卷可
      稽（附於本院卷二、卷三、卷四），核與證人即台灣大哥
      大公司風險管理部職員華皇傑所證其公司內部稽核之結果
      相符，是以，本案附表所示之310 件申請書均係冒用申請
      人名義偽造而成。
  (2)、至如附表所示申請書上所載之經銷店家：其中台灣星琪
      有限公司、台星科技有限公司、台灣科技股份有限公司、
      全台通信企業社、祥益通信企業社、東信通信行、新聖通
      信企業社、電通通信社、台通通信企業社、碩昇實業社、
      紅葉通信社、全通通信社、聯弘通信、全明通信社根本未
      有登記（即未有該等公司），此有台中縣政府95年4 月17
      日府建商字第0950104111號函（台灣星琪有限公司、台星
      科技有限公司）、台北縣政府95年4 月12日北府建登字第
      0950308843（台灣科技）、基隆市政府95年4 月13日基府
      建商參字第0950040344號函（全台通信企業社）、花蓮縣
      政府95年4月12日府城商字第09500558360號（祥益通信企
      業社）、南投縣政府95年4月18日府建工字第09500734080
      （東信通信行）、基隆市政府95年4 月13日基府建商參字
      第0950040340號（新聖通信企業社）、第0000000000號（
      電通通信社）、第0950040343號函（台通通信企業社）、
      台北縣政府95年4 月12日北府建登字第0950308838號函（
      碩昇實業社）、南投縣政府95年4月18日府建工字第09500
      7 34060號函（紅葉通信社）、台中市政府95年4月14日府
      經商字第0950073534號函（全通通信社、聯弘通信、全明
      通信社）附卷可稽，足見該經銷店章乃偽造。附表所示
      銷售店家全葉通訊社乃於案發之際之92年6月6日才設立登
      記，登記之名義負責人洪銍清於原審證稱：伊只是人頭，
      有提供身份證給別人設立公司等語，可知該經銷店為人頭
      公司，申請書上經銷店章乃偽造（見原審卷第168 頁）。
      附表所示經銷店家寶聖通信企業社則於案發之際即92年
      4月13日登記設立，隨即於92年7月25日即註銷登記、陸捌
      捌企業社於92年5月6日案發之際才登記設立，龐馳電信行
      則於92年7月15日即有異動資料，此有基隆市政府95年4月
      13日基府建商參字第0950040342號函暨檢送之營利事業登
      記資料影本、財團法人金融聯合徵信中心資料附卷可參，
      而寶聖通信企業社登記之負責人陳鼎鈞、陸捌捌企業社登
      記之負責人廖善志、龐馳電信行負責人周明顯復經原審傳
      喚均未到，足徵該等公司亦為空頭公司，該經銷店章為偽
      造。又其中附表所示經銷店家市偉資訊有限公司、宏龍
      通訊有限公司、新世紀通訊行雖係登記之公司，此有台北
      縣政府95年4月12日北府建登字第0950308843號、第09503
      08840 號函暨檢送之營利事業登記抄本、台北市商業管理
      處95年4月13日北市商一字第09530119000號函既檢送之營
      利事業登記檔案附卷可參，惟證人即市偉資訊有限公司負
      責人王毓鍵於原審證稱：「本案申請書上所蓋公司店章並
      非公司章，銷售店代碼0000000 是向銘望公司申請，但還
      未到公司就被盜用」等語（ 見原審卷第239頁），證人即
      宏龍通訊有限公司負責人李政澤稱：以宏龍通訊有限公司
      名義申請送件的並非實在，因地址不是公司地址，銷售代
      碼也不是公司的等語（ 見原審卷第173頁），證人即新世
      紀通訊行負責人陳季谷於原審證稱：以該公司名義送件之
      申請書不是新世紀通訊行送件的，因為其上的章不是公司
      的章，銷售代碼也不對等語（見原審卷第171、172頁），
      亦可知悉此揭申請書上經銷店章遭偽造之事實。至國盛
      資訊行部分，因證人即負責人蕭世昌於原審證稱：本案63
      件經銷店家「國盛資訊行」之行動電話申請書是國盛資訊
      行所提出的，店章及代碼0000000確實都是公司的無誤 （
      見原審卷第 237頁），因此，此揭文書關於銷售店「國盛
      資訊行」之印文部分非即偽造，惟既未有附表所示之名義
      人為此揭申請，國盛資訊行顯然亦未受理此揭門號申請，
      因此申請書仍屬偽造，併予敘明。綜上調查結果，足認
      附表所示之申請書上之銷售店家印文，除「國盛資訊行」
      外均遭他人偽造印章後加以用印，用以表示該等店家受理
      申請行動電話門號之意，至於各個申請書之偽造情形，詳
      如附表之說明。
（三）本案310 件申請書是否為被告偽造乙節：
      被告丙○○堅決否認本案310 件申請書為伊所偽造，而卷
      內亦無事證顯示310 件申請書乃被告所偽造。再者，證人
      即經銷店家國盛資訊行之負責人蕭世昌於原審審理證稱：
      本案63件經銷店家「國盛資訊行」之行動電話申請書是國
      盛資訊行所提出的，店章及代碼都是公司的無誤，雖否認
      是由伊交付給聯想公司，惟進而證稱「伊是把客戶門號申
      請書交給來收件的門號蟑螂，由他們去遞送」等語（見原
      審卷第237 頁），亦即其經營手法是將行動電話申請書轉
      交流動收件人，再由其獨資經營之商號提出等語，與被告
      丙○○所辯：偽造之申請書都是自流動收件人處取得等語
      吻合，因此，被告丙○○所辯本案310 件申請書非伊所偽
      造，伊係自流動收件人處收件，即非無據，亦即被告謝政
      修之經營模式，係先由流動收件人向被告丙○○取得門號
      ，待「售出」門號後，再將門號申請書交付被告丙○○向
      東訊公司、台灣大哥大公司提出。況且，被告丙○○所辯
      之經營模式，被告經營之聯想公司透過俗稱門號蟑螂之門
      號流動收件人可增加其販售門號的量，而自上游經銷商東
      訊公司取得一定之佣金，俗稱門號蟑螂者則再自經銷商處
      取得部分之佣金，互謀其利，亦為業界存在之經銷模式，
      核屬有據。此外，復無證據證明本案310件申請書乃被告
      丙○○所偽造，因此不能證明被告丙○○偽造本案310件
      申請書。
（四）本案應再查明者，乃被告丙○○收受本案310 件偽造之申
      請書，是否知悉偽造之事實而仍向東訊公司提出行使。被
      告丙○○辯稱伊確實不知道向東訊公司提出之申請書有偽
      造，否則不會提出不動產、本票予東訊公司作擔保云云。
      經查：
  (1)、本案310 件偽造之申請書之日期，集中於92年6月7日至92
      年8月19日二個月餘的時間，時間密接，況且單單92年6月
      單月就有多達200 多件之偽造申請書，其中多有一日數十
      件者，參酌被告丙○○所陳：通常一個月向東訊公司提出
      申請者會有一、二百件（見本院卷第64頁），及證人林國
      忠於偵查中所證：聯想公司送的件，包括有、無問題的全
      部加起來有1,200、1,300件，折合換算佣金是4、500萬，
      有問題的是100多萬元等語（見偵查卷第137頁），可知被
      告向東訊公司提出之門號申請書中偽造者就占有極大的成
      數。相對於被告所經營的聯想公司與上游經銷商東訊公司
      交易時，簽有經銷商基本額度申請表、指定送達同意書、
      保證書及本票，規範其間生意往來的權利義務及嗣後糾紛
      時之責任，而被告丙○○卻於本案歷經偵查、審判均未能
      陳明何人為流動收件人，及可資特定流動收件人之年籍、
      尋找之處所，被告丙○○與流動收件人之間既未有正式契
      約以規範雙方權義，復未有其他管道向流動收件人追償，
      甚至連人都無法找到，如此交易模式，被告丙○○對於流
      動收件人短時間違常的提供大量申請書乃偽造之事實，應
      有預見，且為爭取佣金，縱屬偽造也不違反其本意而予收
      受。
  (2)、本案偽造之申請書，所載之經銷店家多屬未有登記或甫登
      記之商行，且有多家設立於基隆，業據說明如前，而被告
      丙○○自承經營通訊業多年，則被告丙○○對於同業間之
      通訊行情形理應有一定瞭解，況且，申請書上經銷店章上
      載有經銷店之電話號碼，被告丙○○輕易可以查證，卻仍
      不為，益徵被告丙○○對於申請書內容不實之事實，雖不
      能證明其確有直接故意，惟應有不確定故意。
  (3)、本案偽造之310 件申請書上所附之身分證影本雖均屬年籍
      姓名不符而偽造者，然身分證是否偽造依賴相當之查詢管
      道始得知悉，然尚無證據證明被告丙○○知悉該身分證影
      本為偽造進而提出行使，併予敘明。
（五）綜上，事證明確，被告丙○○對於流動收件人所交付本案
      310 件申請書乃偽造乙節，有不確定故意仍收受後向東訊
      公司提出行使，再由不知情之東訊公司轉交台灣大哥大公
      司，陷生損害於東訊公司、台灣大哥大公司，且致東訊公
      司陷於錯誤而交付充當佣金之手機、配件，已勘認定，被
      告丙○○行使偽造私文書及詐欺取財罪證明確，應依法論
      科。
二、論罪之理由：
（一）核被告丙○○提出本案310 件偽造之申請書所為，係犯刑
      法第216條、第210條行使偽造私文書罪。被告丙○○行使
      偽造申請書使東訊公司陷於錯誤而交付充當佣金之財物，
      係犯刑法第339條第1項詐欺取財罪。再刑法施行法於95年
      6 月14日修正公布增訂第1條之1，該條規定有關刑法分則
      編所定罰金之貨幣單位改為新臺幣，且就所定數額提高為
      30倍，而舊刑法係以銀元為單位，且應依罰金罰鍰提高標
      準條例第1條前段規定提高10倍，故刑法施行法第1條之1
      公布施行後，有關罰金刑部分，僅變更貨幣單位，新舊刑
      法就罰金數額之規定並無不同，新法即無何較有利之情形
      ，自應依舊法之規定。
（二）連續犯：
  (1)、被告行為後，刑法第56條連續犯之規定，業於94年1月7日
      修正公布刪除，並於95年7月1日施行，則被告之犯行，因
      行為後新法業已刪除連續犯之規定，此刪除雖非犯罪構成
      要件之變更，但顯已影響行為人刑罰之法律效果，自屬法
      律有變更，依新法第2條第1項規定，比較新、舊法結果，
      仍應適用較有利於被告之行為時法律即舊法論以連續犯（
      最高法院95年第8次刑事庭會議決議參照）。
  (2)、被告丙○○所犯之行使偽造私文書犯行、詐欺取財犯行，
      均時間緊接，犯罪構成要件相同，顯均係基於概括犯意反
      覆為之，應依連續犯之規定分別論以一罪。
（三）牽連犯：
  (1)、被告行為後，94年1月7日修正公布之刑法，自95年7月1日
      施行，修正後之刑法刪除第55條關於牽連犯之規定，修正
      後之刑法既已刪除牽連犯之規定，則犯上述各罪應依數罪
      併罰之規定分論併罰。比較新舊法之規定，修正後之規定
      並非較有利於被告，依刑法第2條第1項之規定，應適用行
      為時之法律，即適用修正前刑法第55條牽連犯之規定，均
      應從一重罪處斷。被告丙○○所犯之連續行使偽造私文書
      罪及連續詐欺取財罪間，有方法、結果之牽連關係，依修
      正前即行為時之規定，應從一重之連續行使偽造私文書罪
      處斷。
  (2)、檢察官於起訴書另認被告另犯刑法第210 條之偽造私文書
      罪、第216條、第212條之行使偽造特種文書罪，惟此部分
      犯行均不能證明，業據說明如前，惟檢察官於起訴書既認
      所犯刑法第210 條之偽造私文書罪為上揭論罪科刑之同法
      第216條、第210條之行使造私文書罪所吸收、刑法第216
      條、第212 條之行使偽造特種文書罪，與上揭論罪科刑之
      刑法第216條、第210條之行使偽造私文書罪、第339條第1
      項之詐欺取財罪，分別有想像競合犯及牽連關係，是爰不
      另為無罪諭知，併予敘明。
三、撤銷改判之理由：
    原審未察逕以不能證明被告丙○○有偽造文書之事實而遽為
    無罪之判決，未予審究被告丙○○行使偽造文書及詐欺取財
    之犯行，即有未當，檢察官上訴指摘原判決，核有理由，自
    應由本院（就被告丙○○部分）撤銷原判決改判之。
四、科刑之理由：
（一）爰審酌被告丙○○於89年間即有雷同犯罪手法之行使偽造
      文書罪，經本院以92上訴字第152 號判處有期徒刑10月（
      現上訴於最高法院），此有被告全國前案紀錄表及本院前
      揭判決附卷可稽，被告丙○○歷經偵、審，仍未悔悟再為
      謀得佣金致犯本罪，不惟破壞行動電話門號交易秩序，且
      本案行使偽造文書之數量達310件，向東訊公司詐得作為
      佣金之財物價值達1,011,474元，且犯後飾詞否認犯罪，
      難認有悔意，及其犯罪之目的、手段、所生危害等一切情
      狀，量處有期徒刑十月。
（二）末查，如附表所示偽造之印章及申請書上偽造之印文、署
      押，雖未扣案，然無積極證據證明其業已滅失，不問屬於
      犯人與否，自均應依刑法第219條沒收之。
貳、無罪部分（被告甲○○部分）：
一、公訴意旨另以：共同被告丙○○前因經營通訊業導致債信不
    良，無法擔任公司負責人，同業亦不願與之往來，遂與毫無
    資力及正當收入之被告甲○○基於意圖為自己不法所有之概
    括犯意聯絡，由毫無資力之被告甲○○出名充當負責人，申
    請設立聯想公司對外營業，共同被告丙○○並允諾被告甲○
    ○每個月給予新臺幣（下同）5000元之對價。共同被丙○○
    遂以聯想公司名義於94年4月8日與東訊公司簽約，佯裝聯想
    公司確實係正當招攬用戶，並請求按推廣之客戶申辦門號計
    費，申辦一個門號聯想可得價值4000元之通訊器材。共同被
    告丙○○遂捏造新聖通信企業社、碩實企業社、全台通信企
    業社、保聖通信企業社、電通通信企業社、大朋通信中古行
    、大時代通訊行、明通電信事業社、台通通信企業社等實際
    不存在虛偽商號之資料並偽造印章，又偽造客戶之身分證影
    本及簽名，將上開不存在之通訊社印章、偽造身分證影本分
    別蓋用、黏貼於臺灣大哥大公司之行動電話申請書上，並偽
    造客戶之署名共計310件，連續將上開內容不實之申請書多
    次向東訊公司行使，使東訊公司陷於錯誤，連續多次將價值
    約0000000元之行動電話及配件交由共同被丙○○充當佣金
    。
    其後東訊公司及臺灣大哥大公司發覺有異，查證後得知聯想
    公司所提供之通訊行及客戶資料均係虛偽，因而得知上情。
    因認被告甲○○與共同被丙○○共同涉犯刑法第216條、第
    212 條之行使偽造特種文書罪嫌、第216條、第210條之行使
    偽造私文書罪嫌及同法第339條第1項之詐欺取財罪嫌。
二、按犯罪事實應依證據認定之，無證據不得認定犯罪事實，又
    不能證明被告犯罪者，應諭知無罪之判決，刑事訴訟法第15
    4 條第2 項、第301 條第1 項分別定有明文。次按認定不利
    於被告之事實，須依積極證據，苟積極證據不足為不利於被
    告事實之認定時，即應為有利於被告之認定，更不必有何有
    利之證據，最高法院著有30年上字第816號判例可資參照。
    又按認定犯罪事實所憑之證據，無論直接或間接證據，其為
    訴訟上之證明，須於通常一般之人不致有所懷疑，而得確信
    其為真實之程度者，始得據為有罪之認定，倘其證明尚未達
    到此一程度，而有合理之懷疑存在時，致無從形成有罪之確
    信，因而無罪之判決，尚不得任意指為違法（最高法院76年
    度臺上字第4986號判例參考）。
三、公訴人認被告甲○○涉有刑法行使偽造特種文書、行使私文
    書及詐欺取財罪嫌，無非係以：被告之供述、證人林國忠之
    證述、東訊公司送貨單、偽造之臺灣大哥大公司行動電話申
    請書310 件為論據。訊據被告甲○○固坦承受被告丙○○委
    託擔任聯想公司負責人，惟堅決否認有何行使偽造特種文書
    、行使偽造私文書及詐欺取財之犯行，辯稱：伊只是聯想公
    司登記名義人，知道公司是賣手機，但實際業務是丙○○負
    責，況且伊於92年6 月底即因案被逮捕入看守所，對於本案
    310 件偽造之申辦行動電話門號申請書伊均不知情等語。經
    查：
（一）證人即東訊公司承辦業務林國忠證稱：92年4 月間是共同
      被告丙○○以聯想公司名義接洽銷售台灣大哥大門號，「
      經銷商基本額度申請表」、「指定送達同意書」、「保證
      書」也是交給共同被告丙○○，丙○○拿來時章都已經蓋
      好了…與聯想公司連絡都是與丙○○接洽，直到公司提出
      告訴才看到被告甲○○，送件是被告丙○○，送的貨物也
      是被告丙○○簽收的等情（見原審卷第164頁至第166頁）
      ，觀諸卷附東訊公司交付聯想公司充作佣金的送貨單43紙
      （見偵查卷第28頁至第49頁），除其中2紙同時有「甲○
      ○」、「丙○○」名義共同簽名外，其餘均為被告丙○○
      單獨所簽名，而共同被告丙○○對於何以有「甲○○」的
      簽名亦證稱：送貨單上有「甲○○」的簽名是由伊所簽的
      ，因為沒有帶發票章，所以他們要求簽負責人名字（見偵
      查卷第60頁）核與證人林國忠所證相符。
（二）證人共同被告丙○○迭於偵查、原審及本院審理均證稱：
      被告甲○○沒有經營聯想公司，甲○○只是掛名，實際是
      由伊經營（見偵查卷第17頁）、因為先前經營的「承安」
      、「承瀚」公司曾經出過問題，東訊公司不能再跟同一負
      責人來往，所以就甲○○的名義再開一家聯想公司（見偵
      查卷第133 頁）、甲○○不知道這些門號怎麼作（見本院
      卷第63頁）等語。再參酌被告甲○○於92年7 月16日入基
      隆看守所，嗣於92年10月9日送執行迄93年5月11日出監，
      有被告前案紀錄表在卷可稽，亦足認本案310 件申請書偽
      造部分期間被告甲○○確實在監所而未能參與之事實。
（三）綜上，依調查證據結果，不能證明被告甲○○有參與本案
      310 件申請書之偽造，亦未能證明被告甲○○有參與該偽
      造文書之行使及詐欺犯行，尚難僅以被告甲○○為聯想公
      司之人頭負責人，即認被告甲○○就檢察官所起訴之事實
      有共犯之決策或參與。
四、原審綜合調查證據結果及審酌全辯論意旨認不能證明被告甲
    ○○犯罪，而諭知無罪之判決，尚無違誤，檢察官上訴意旨
    略以：「被告甲○○並無資力，按月收取被告丙○○交付之
    現金，充任聯想公司名義負責人，使東訊公司陷於錯誤而同
    意聯想公司招攬客戶，進而遭被告以偽造文書詐騙，自應負
    共犯之責」云云，然查，被告甲○○是否為聯想公司之人頭
    乙節，核與本案東訊公司交付予共同被告丙○○佣金核無因
    果關係，東訊公司交付財物乃因遭被告丙○○提出偽造之申
    請書所致，而既未有證據證明被告甲○○參與本案行使偽造
    文書及詐欺，自無從科以共犯之刑責，是檢察官上訴無理由
    ，應予駁回。
據上論斷，應依刑事訴訟法第369條第1項前段、第368條、第364
條、第299條第1項前段，（修正前）刑法第56條、刑法第216 條
、第210條、第339條第1 項、（修正前）刑法第55條，罰金罰鍰
提高標準條例第1 條，判決如主文。
本案經檢察官鍾鳳玲到庭執行職務
中　　華　　民　　國　　96　　年　　1 　　月　　18　　日
　　　　　　　　　刑事第十五庭  審判長法　官  吳昭瑩
　　　　　　　　　　　　　　　　　　  法　官  楊貴雄
　　　　　　　　　　　　　　　　　　  法　官  王梅英
以上正本證明與原本無異。
如不服本判決，應於收受送達後十日內向本院提出上訴書狀，其
未敘述上訴之理由者並得於提起上訴後十日內向本院補提理由書
（均須按他造當事人之人數附繕本）。
                                      書記官  顧哲瑜
中　　華　　民　　國　　96　　年　　1 　　月　　22　　日
附錄：本案論罪科刑法條全文
中華民國刑法第216條
行使第 210 條至第 215 條之文書者，依偽造、變造文書或登載
不實事項或使登載不實事項之規定處斷。
中華民國刑法第210條
偽造、變造私文書，足以生損害於公眾或他人者，處 5 年以下有
期徒刑。
中華民國刑法第339條第1項
意圖為自己或第三人不法之所有，以詐術使人將本人或第三人之
物交付者，處5年以下有期徒刑、拘役或科或併科1千元以下罰金
。
